# 小股东未足额缴纳股本相关问题

提问人：137467336 时间：2018-07-09 18:48:08
甲公司有二家公司和一个自然人投资设立，注册资本 500 万元，自然人占股8%，A公司占股62%，B公司占股30%，现在自然人股东资金周转困难，只能入股5%，其他股东足额缴纳，这种情况下该如何处理账务问题，需要办理什么样的手续，以便符合法律规定和达到实际效果。A公司合并报表时按何种比例合并报表，是实际出资比例还是公司章程规定的比例。请教各路大神，万分感谢。

回答人：chenyiwei
甲公司只能按各股东实缴的出资确认为股本和资本公积，未实缴的出资不能确认。 对于A作为大股东在甲公司中所占权益和损益份额，如公司章程对此有约定的，按约定处理；无约定或约定不明确的，按实缴出资比例享有权益和损益，或者按谨慎原则，如果甲公司亏损则按较高比例确认应分担份额，如果甲公司盈利则按较低比例确认应享有份额。

提问人：苹果宝贝 007 时间：2018-07-10 10:20:48
陈版主，为何亏损、盈利享有的份额不同？

回答人：chenyiwei
面对不确定性，基于谨慎原则，而有不同考虑。

提问人：137467336 时间：2018-07-11 11:15:43
谢谢陈版，陈版，公司章程规定是要足额缴纳，而对于未足额缴纳的情况没有规定。公司草创阶段逾期一两年内都是亏损的。在工商备案的章程中的规定是要足额教案的，那后面自然人股东无法足额缴纳的情况下，对于公司章程的修改是否是必要手续，如果没有修改章程会造成什么样的影响。谢谢陈版

回答人：chenyiwei
建议修改，否则注册资本长期不缴足，对日后资质评价、参与投标等可能都不利。另外也会涉及逾期出资的股东对其他股东的违约责任问题。